ACORDAO-COMPLETO-2586112

ACÓRDÃO 830/2023 ATA 17/2023 - PLENÁRIO

VISTOS, relatados e discutidos estes autos de embargos de declaração opostos pela empresa Target Soluções em Higiene Limpeza e Descartáveis Eireli ao Acórdão 466/2023-TCU-Plenário,
ACORDAM os Ministros do Tribunal de Contas da União, reunidos em sessão do Plenário, diante das razões expostas pelo Relator, em:
9.1. não conhecer dos presentes embargos de declaração, em face do não preenchimento dos requisitos de admissibilidade previstos no art. 34, § 1º, da Lei 8.443/1992;
9.2. dar ciência desta deliberação à embargante e à Administração Regional do Sesc no Estado de São Paulo.

Embargos de declaração contra acórdão que considerou parcialmente procedente representação sobre possíveis irregularidades em pregão eletrônico que teve por objeto o fornecimento de produtos de higiene.

3. Recorrente: Target Soluções em Higiene Limpeza e Descartáveis Eireli (05.910.380/0001-15)..

13.1. Ministros presentes: Vital do Rêgo (na Presidência), Walton Alencar Rodrigues, Benjamin Zymler (Relator), Augusto Nardes, Aroldo Cedraz e Jhonatan de Jesus.
13.2. Ministros-Substitutos convocados: Marcos Bemquerer Costa e Weder de Oliveira.

BENJAMIN ZYMLER

Ministro Benjamin Zymler.

Cuidam os autos de embargos de declaração opostos pela empresa Target Soluções em Higiene Limpeza e Descartáveis Eireli ao Acórdão 466/2023-TCU-Plenário.
2.	O presente feito trata, originalmente, de representação formulada pela ora recorrente, dando conta de possíveis irregularidades ocorridas no Pregão Eletrônico (PE) 2022012000457 sob a responsabilidade de Administração Regional do Sesc no Estado de São Paulo (Sesc/SP) , cujo objeto é o fornecimento de produtos de higiene - papéis sanitários e dispensadores em sistema de comodato para diversas unidades.
3.	O representante alegou o seguinte, conforme a descrição da Unidade de Auditoria Especializada em Contratações (AudContratações) :
4.	O representante alega, em suma, que (peça 1) :
	"a) O Sesc/SP estabeleceu regra e ditames que restringem o processo licitatório somente às marcas ratificadas previamente;
	b) Em 2018, foi aberto pelo Sesc/SP processo de "ratificação de marcas", que visava aprovar marcas de insumos sanitários que atendessem a determinadas especificações, para futuros processos de licitação;
	c) Em 27/6/2022, o representante submeteu ao Sesc/SP carta para solicitação de ratificação da sua marca. Em 17/8/2022, o Sesc/SP informou que, naquele momento, não estaria analisando novas marcas para ratificação. A empresa enviou carta de reconsideração, para a qual não obteve resposta;
	d) Em 27/10/2022, foi publicado o instrumento convocatório do PE 2022012000394 para a aquisição de produtos sanitários das marcas ratificadas. No entanto, o referido pregão foi cancelado para ajuste técnico, sendo determinada a instauração de novo instrumento convocatório, PE 2022012000457, com o mesmo objeto;
	e) A Resolução 1252/2012 (Regulamento de Licitações e Contratos do Sesc) não faz qualquer referência sobre a obrigatoriedade do processo de ratificação de marca;
	f) Resta evidente que não há igualdade no processo licitatório, dado que o Sesc/SP, de forma arbitrária, nega-se a analisar novas marcas que estão em conformidade com os critérios técnicos, alijando-as da participação no certame.
	g) A mera exigência de que as marcas oferecidas pelos participantes sejam ratificadas não se mostra descabida e restritiva da participação. Porém, houve restrição indevida à competitividade ocasionada pela impossibilidade de sua participação na licitação, por não ter tido a oportunidade de ratificar o seu produto junto à entidade."
5.	Por meio de despacho, anuí, em essência, ao exame preliminar da unidade técnica, a qual concluiu que não havia interesse público para a suspensão cautelar do certame. Não obstante, alvitrou a realização de construção participativa das deliberações deste Tribunal para que o Sesc/SP apresentasse possíveis ações corretivas para corrigir/prevenir os indícios de irregularidades.
6.	Assim, autorizei a realização de oitiva do Sesc/SP, com fulcro no art. 14 da Resolução-TCU 315/2020, a fim de que este, no prazo de 15 dias:
a)	apresentasse possíveis ações que poderão ser tomadas para prevenir ou corrigir o indício de irregularidade verificado no PE 2022012000457, consistente na não aceitação de propostas contendo bens diferentes dos ratificados pela entidade, sem oportunizar aos interessados a possibilidade de ratificar marcas alternativas, preliminarmente ao procedimento, o que viola o art. 2º do Regulamento de Licitações e Contratos do Sesc; e 
b)	se manifestasse quanto aos possíveis impactos de eventual determinação do TCU para que a entidade defina regras para o processo de ratificação de marcas, estipulando uma periodicidade mínima de abertura aos interessados, ou, alternativamente, a ratificação permanente, em cumprimento ao princípio da competitividade previsto no art. 2º do Regulamento de Licitações e Contratos do Sesc, e tendo como referência de boa prática as disposições do art. 80 da Lei 14.133/2021.
7.	Na ocasião, ressaltei que o Sesc/SP deveria enviar a eventual normatização existente sobre o tema, caso esta já exista, bem como as razões pelas quais deixou de examinar o requerimento da empresa Target Soluções em Higiene Limpeza e Descartáveis Eireli para a ratificação da sua marca, apresentado em 27/6/2022.
8.	Após a resposta do Sesc/SP, a AudContratações propôs que a representação fosse conhecida, uma vez satisfeitos os requisitos de admissibilidade; e, no mérito, que ela fosse considerada procedente. 
9.	Não obstante, alvitrou que não fosse expedida recomendação à unidade jurisdicionada, tendo em vista que tramitava, no âmbito do Conselho Nacional do Sesc (instância normativa competente) , um novo projeto de Resolução de Licitação e Contratos (RLC) que, dentre outros, trataria pontos relativos à ratificação de marcas.
10.	Além disso, não formulou proposta de ciência acerca da falha potencialmente restritiva relacionada ao processo de ratificação de marcas, haja vista que o Tribunal já havia deliberado recentemente sobre o tema, em processo envolvendo a mesma unidade jurisdicionada, por meio do Acórdão 1004/2023-TCU-Segunda Câmara (relator: Ministro Aroldo Cedraz) .
1'.	O referido encaminhamento foi acompanhado por este Tribunal, que decidiu, por meio do Acórdão 466/2023-TCU-Plenário:
	"VISTOS e relacionados esses autos que tratam de representação formulada pela empresa Target Soluções em Higiene Limpeza e Descartáveis Eireli, dando conta de possíveis irregularidades ocorridas no Pregão Eletrônico (PE) 2022012000457 sob a responsabilidade de Administração Regional do Sesc no Estado de São Paulo (Sesc/SP) , cujo objeto é o fornecimento de produtos de higiene - papéis sanitários e dispensadores em sistema de comodato para diversas unidades,
	Considerando que não houve lesão real ao princípio da competividade, haja vista a participação de onze empresas no certame atualmente em andamento;
	Considerando que o processo de ratificação de marca está em fase de regulamentação pelo Sesc/SP; e
	Considerando que a ocorrência similar verificada nos autos foi objeto de ciência por meio do recém editado Acórdão 1004/2023-TCU-Segunda Câmara. 
	ACORDAM, Os Ministros do Tribunal de Contas da União, reunidos em sessão do Plenário, por unanimidade, com fundamento no art. 113, § 1º, da Lei 8.666/1993, c/c os arts. 235 e 237, VII, do Regimento Interno deste Tribunal, e no art. 103, § 1º, da Resolução-TCU 259/2014, quanto ao processo a seguir relacionado, em conhecer da representação, uma vez satisfeitos os requisitos de admissibilidade; em considerá-la, no mérito, parcialmente procedente; em dispensar a expedição de recomendação à Administração Regional do Sesc no Estado de São Paulo, com fundamento no inciso I do parágrafo único do art. 16 da Resolução- TCU 315/2020, tendo em vista que que tramita no âmbito do Conselho Nacional do Sesc (instância normativa competente) um novo projeto de Resolução de Licitação e Contratos (RLC) que, dentre outros, tratará de pontos relativos à ratificação de marca; em dar ciência desta deliberação ao autor da representação e à Administração Regional do Sesc no Estado de São Paulo; e em arquivar o processo, de acordo com os pareceres emitidos nos autos."
12.	Irresignada com essa deliberação, a empresa Target Soluções em Higiene Limpeza e Descartáveis Eireli ingressou com os presentes embargos de declaração, alegando o seguinte:
a)	o acórdão recorrido, muito embora tenha dado o conhecimento e procedência à representação, "entendeu, sem fundamentar sua conclusão, que não houve lesão real ao princípio da competitividade, e levou em consideração também que há em tramite perante o SESC (entidade) um processo de regulamentação da ratificação de marca, deixando de promover qualquer ato em face das irregularidades apresentadas";
b)	a deliberação se mostra primeiramente obscura, "uma vez que não traz qualquer fundamento e amplo sobre como não houve de fato a lesão ao princípio da competitividade, uma vez que o procedimento arbitrário do SESC, de fato impediu esta Representada e outros interessados de participar do Pregão. Afinal, não fizessem sentido os argumentos trazidos nesta Representação, não seria a mesma julgada procedente!";
c)	a decisão se mostra contraditória, uma vez que, sendo julgado procedente o mérito da presente representação, isso ensejaria a imediata suspensão e cancelamento da licitação irregular da unidade e a expedição de determinação para que efetuasse novo certame para a aquisição dos produtos;
d)	"em que pese o correto julgamento deste Tribunal, o Acórdão se mostra contraditório, no sentido de que a Entidade, mesmo promovendo uma seleção injusta e pouco fundamentada no que diz respeito a lista de marcas e produtos, podendo prejudicar esta e outras candidatas ao Pregão, e o exímio Tribunal concordando com este fato, conforme a sentença, não houve nenhuma resolução cabível, fazendo com que a Embargante fosse prejudicada";
e)	"não houve resolução no que diz respeito ao MÉRITO da Denúncia apresentada. As alegações para a continuidade do processo seletivo em andamento são fracas, tendo em vista que prejudicou a Embargante, mesmo lhe dando razão"; e
f)	a mera existência de um projeto de resolução de licitação em trâmite no Sesc não corrige a irregularidade "e também não se mostra procedente com o requerimento da Representante, uma vez que permanece o impacto na participação de concorrência na licitação, bem como exclui diversos fornecedores interessados, incorrendo em prejuízo direto à sociedade e ao erário".
12.	Com isso, requereu que os presentes embargos de declaração fossem conhecidos para a reforma do acórdão, "com a apreciação e a apresentação de uma resolução justa e coerente para a Denúncia formulada".
	É o relatório.

Renata Munhos Torres (400.076/OAB-SP), Charles Moura Alves (180.705/OAB-SP) e outros, representando Administração Regional do Sesc No Estado de São Paulo; Yuri Tian Yi Chang (387417/OAB-SP), representando Target Soluções em Higiene Limpeza e Descartáveis Eireli.

Não atuou.

EMBARGOS DE DECLARAÇÃO EM REPRESENTAÇÃO. IRREGULARIDADE EM LICITAÇÃO PARA AQUISIÇÃO DE MATERIAIS. NÃO REGULAMENTAÇÃO DE PROCEDIMENTO DE RATIFICAÇÃO DE MARCAS. AUSÊNCIA DE PREJUÍZO REAL À COMPETITIVIDADE. REGULAMENTAÇÃO EM ANDAMENTO. EXPEDIÇÃO DE CIÊNCIA EM OUTRO PROCESSO. CONHECIMENTO E PROCEDÊNCIA PARCIAL SEM RECOMENDAÇÃO. RECURSO FORMULADO PELO AUTOR DA REPRESENTAÇÃO. SUPOSTAS OMISSÃO, OBSCURIDADE E CONTRADIÇÃO. NÃO CONHECIMENTO. NÃO COMPROVAÇÃO DE INTERESSE DE RECORRER. APRECIAÇÃO DOS ARGUMENTOS. AUSÊNCIA DE VÍCIOS NA DECISÃO RECORRIDA.

REPRESENTAÇÃO (REPR)

Unidade de Auditoria Especializada em Contratações (AudContratações).

Cuidam os autos de embargos de declaração opostos pela empresa Target Soluções em Higiene Limpeza e Descartáveis Eireli ao Acórdão 466/2023-TCU-Plenário.
2.	O presente feito trata, originalmente, de representação formulada pela ora recorrente, dando conta de possíveis irregularidades ocorridas no Pregão Eletrônico (PE) 2022012000457 sob a responsabilidade de Administração Regional do Sesc no Estado de São Paulo (Sesc/SP) , cujo objeto é o fornecimento de produtos de higiene - papéis sanitários e dispensadores em sistema de comodato para diversas unidades.
3.	Por meio de despacho, anuí, em essência, ao exame preliminar da unidade técnica, a qual concluiu que não havia interesse público para a suspensão cautelar do certame e alvitrou a abertura de prazo para que o Sesc/SP apresentasse possíveis ações corretivas para corrigir/prevenir os indícios de irregularidades (construção participativa de deliberações) .
4.	Assim, autorizei a realização de oitiva da mencionada entidade, com fulcro no art. 14 da Resolução-TCU 315/2020, a fim de que este, no prazo de 15 dias:
a)	apresentasse possíveis ações que poderão ser tomadas para prevenir ou corrigir o indício de irregularidade verificado no PE 2022012000457, consistente na não aceitação de propostas contendo bens diferentes dos ratificados pela entidade, sem oportunizar aos interessados a possibilidade de ratificar marcas alternativas, preliminarmente ao procedimento, o que viola o art. 2º do Regulamento de Licitações e Contratos do Sesc; e 
b)	se manifestasse quanto aos possíveis impactos de eventual determinação do TCU para que a entidade defina regras para o processo de ratificação de marcas, estipulando uma periodicidade mínima de abertura aos interessados, ou, alternativamente, a ratificação permanente, em cumprimento ao princípio da competitividade previsto no art. 2º do Regulamento de Licitações e Contratos do Sesc, e tendo como referência de boa prática as disposições do art. 80 da Lei 14.133/2021.
5.	Na ocasião, ressaltei que o Sesc/SP deveria enviar a eventual normatização existente sobre o tema, caso esta já exista, bem como as razões pelas quais deixou de examinar o requerimento da empresa Target Soluções em Higiene Limpeza e Descartáveis Eireli para a ratificação da sua marca, apresentado em 27/6/2022.
6.	Após a resposta do Sesc/SP, o Tribunal acolheu a análise da unidade técnica e decidiu, por meio do Acórdão 466/2023-TCU-Plenário:
"VISTOS e relacionados esses autos que tratam de representação formulada pela empresa Target Soluções em Higiene Limpeza e Descartáveis Eireli, dando conta de possíveis irregularidades ocorridas no Pregão Eletrônico (PE) 2022012000457 sob a responsabilidade de Administração Regional do Sesc no Estado de São Paulo (Sesc/SP) , cujo objeto é o fornecimento de produtos de higiene - papéis sanitários e dispensadores em sistema de comodato para diversas unidades,
Considerando que não houve lesão real ao princípio da competividade, haja vista a participação de onze empresas no certame atualmente em andamento;
Considerando que o processo de ratificação de marca está em fase de regulamentação pelo Sesc/SP; e
Considerando que a ocorrência similar verificada nos autos foi objeto de ciência por meio do recém editado Acórdão 1004/2023-TCU-Segunda Câmara. 
ACORDAM, Os Ministros do Tribunal de Contas da União, reunidos em sessão do Plenário, por unanimidade, com fundamento no art. 113, § 1º, da Lei 8.666/1993, c/c os arts. 235 e 237, VII, do Regimento Interno deste Tribunal, e no art. 103, § 1º, da Resolução-TCU 259/2014, quanto ao processo a seguir relacionado, em conhecer da representação, uma vez satisfeitos os requisitos de admissibilidade; em considerá-la, no mérito, parcialmente procedente; em dispensar a expedição de recomendação à Administração Regional do Sesc no Estado de São Paulo, com fundamento no inciso I do parágrafo único do art. 16 da Resolução- TCU 315/2020, tendo em vista que que tramita no âmbito do Conselho Nacional do Sesc (instância normativa competente) um novo projeto de Resolução de Licitação e Contratos (RLC) que, dentre outros, tratará de pontos relativos à ratificação de marca; em dar ciência desta deliberação ao autor da representação e à Administração Regional do Sesc no Estado de São Paulo; e em arquivar o processo, de acordo com os pareceres emitidos nos autos."
7.	Irresignada com essa deliberação, a empresa Target Soluções em Higiene Limpeza e Descartáveis Eireli ingressou com os presentes embargos de declaração, alegando o seguinte:
a)	o acórdão recorrido, muito embora tenha dado o conhecimento e procedência à representação, "entendeu, sem fundamentar sua conclusão, que não houve lesão real ao princípio da competitividade, e levou em consideração também que há em tramite perante o SESC (entidade) um processo de regulamentação da ratificação de marca, deixando de promover qualquer ato em face das irregularidades apresentadas";
b)	a deliberação se mostra primeiramente obscura, "uma vez que não traz qualquer fundamento e amplo sobre como não houve de fato a lesão ao princípio da competitividade, uma vez que o procedimento arbitrário do SESC, de fato impediu esta Representada e outros interessados de participar do Pregão. Afinal, não fizessem sentido os argumentos trazidos nesta Representação, não seria a mesma julgada procedente!";
c)	a decisão se mostra contraditória, uma vez que, sendo julgado procedente o mérito da presente representação, isso ensejaria a imediata suspensão e cancelamento da licitação irregular da unidade e a expedição de determinação para que efetuasse novo certame para a aquisição dos produtos;
d)	"em que pese o correto julgamento deste Tribunal, o Acórdão se mostra contraditório, no sentido de que a Entidade, mesmo promovendo uma seleção injusta e pouco fundamentada no que diz respeito a lista de marcas e produtos, podendo prejudicar esta e outras candidatas ao Pregão, e o exímio Tribunal concordando com este fato, conforme a sentença, não houve nenhuma resolução cabível, fazendo com que a Embargante fosse prejudicada";
e)	"não houve resolução no que diz respeito ao MÉRITO da Denúncia apresentada. As alegações para a continuidade do processo seletivo em andamento são fracas, tendo em vista que prejudicou a Embargante, mesmo lhe dando razão"; e
f)	a mera existência de um projeto de resolução de licitação em trâmite no Sesc não corrige a irregularidade "e também não se mostra procedente com o requerimento da Representante, uma vez que permanece o impacto na participação de concorrência na licitação, bem como exclui diversos fornecedores interessados, incorrendo em prejuízo direto à sociedade e ao erário".
12.	Com isso, requereu que os presentes embargos de declaração fossem conhecidos para a reforma do acórdão, "com a apreciação e a apresentação de uma resolução justa e coerente para a Denúncia formulada".
13.	Feito esse necessário resumo, passo a decidir.
14.	Preliminarmente, compreendo que os presentes embargos de declaração não preenchem os requisitos de admissibilidade previstos no art. 34, § 1º, da Lei 8.443/1992, porquanto a empresa Target Soluções em Higiene Limpeza e Descartáveis Eireli.não demonstrou razão legítima para intervir no processo na condição de interessada.
15. 	Sobre o assunto, ressalto que o representante não se habilita, automaticamente, a atuar no processo como interessado, sendo necessário, para isso, a demonstração, de forma clara e objetiva, de razão legítima para intervir nos autos ou de possibilidade concreta de lesão a direito subjetivo em decorrência de eventual deliberação que venha a ser adotada pelo TCU. Quanto a isso, a jurisprudência do Tribunal é ampla, cabendo destacar os Acórdão 1462/2016-TCU-Plenário (Relator: Ministro Walton Alencar) e 6.348/2017-2ª Câmara (Relator: Ministro Aroldo Cedraz) , entre outros.
16.	Da mesma forma, há vários precedentes do Tribunal no sentido de que tais circunstâncias não são evidenciadas pela mera participação como licitante em certame sobre o qual alega indícios de irregularidade. Nessa trilha, invocam-se os Acórdão 1992/2021-TCU-Plenário (Relator: Ministro Aroldo Cedraz) e 12.251/2017-Plenário (Relator: Ministro Vital do Rêgo) . 
17.	No presente caso, avalio que a decisão recorrida não resultou em lesão concreta a direito subjetivo da recorrente, visto que não promoveu uma alteração de sua posição jurídica. À míngua de outros elementos aptos a evidenciar a condição de interessada pela empresa Target Soluções em Higiene Limpeza e Descartáveis Eireli, concluo que esta não possui legitimidade para recorrer.
18. 	Enfatizo que tal posicionamento está de acordo com a ampla jurisprudência do Tribunal estatuída no Acórdão 186/2016-TCU-Plenário, 1.626/2010-1ª Câmara 649/2008-Plenário, 1.642/2016-Plenário, 6.348/2017-2ª Câmara, 1.343/2015-Plenário, Acórdão 6695/2019-TCU-Primeira Câmara, entre outros, que exige a habilitação do autor da representação como interessado para que ele interponha recursos contra deliberações desta Corte de Contas.
19	Ainda que assim não fosse, verifico, quanto ao mérito, que não subsistem os vícios alegados pela empresa na decisão atacada.
20.	Inicialmente, destaco que o Acórdão 466/2023-TCU-Plenário foi prolatado mediante relação, tendo sido adotado, como fundamento, a análise realizada pela Unidade de Auditoria Especializada em Contratações, em sua instrução de mérito.
21.	Sobre a alegação de que a decisão atacada não fundamentou a assertiva de que não houve lesão real ao princípio da competividade, o Tribunal chegou a essa conclusão porque houve a "participação de onze empresas no certame atualmente em andamento". Tal motivação constou expressamente dos considerandos do Acórdão 466/2023-TCU-Plenário, não havendo nenhuma omissão quanto a esse ponto.
22.	Além disso, a questão foi enfrentada diretamente pela unidade técnica, como se verifica na seguinte passagem de sua instrução:
"21.	Ademais, em que pese a existência de quatro marcas e linhas de produtos aprovadas no processo de ratificação, participaram do certame em análise onze licitantes (peça 23) . Dessa forma, percebe-se que não houve restrição à competitividade, dado o número de empresas capazes de concorrer no certame. Soma-se a isso o fato de a representante já ter participado de certame anterior (peça 26) , oferecendo produtos da marca Tork, aprovada no processo de ratificação realizado pelo Sesc, corroborando o fato de a empresa Target ser capaz de fornecer produtos condizentes com as marcas ratificadas."
23.	Pelo que se depreende das demais razões recursais trazidas pela empresa, a recorrente busca rediscutir essa conclusão de que "não houve lesão real ao princípio da competividade", alegando, basicamente, que o Sesc impediu a autora da representação e outros interessados de participar do pregão.
24.	Todavia, é preciso destacar que a violação ao não do referido princípio não é concretamente analisada pelo TCU sob a ótica individual de uma empresa ou de um grupo destas, até porque o Tribunal não é instância apropriada para tutelar interesses privados, cabendo-lhe avaliar a lesão efetiva à competividade, à luz da quantidade de participantes de um certame. 
25.	Caso uma determinada licitação conte com vários participantes, a despeito da presença de eventuais cláusulas restritivas no edital, o Tribunal pode concluir que a invalidação do certame ou a adoção de medidas corretivas não é medida que atende ao interesse público, sob o fundamento de que não haveria, concretamente, lesão concreta à competitividade da licitação e ao interesse público. 
26.	Essa constatação pode ser extraída do § 1º do art. 103 da Resolução-TCU 259/2014, quando fala das condições de admissibilidade das denúncias e representações. Conforme o dispositivo:
"§1° O exame de admissibilidade abordará a competência do Tribunal sobre o assunto, a legitimidade do autor, a suficiência dos indícios e a existência de interesse público no trato da suposta ilegalidade apontada."  (grifos acrescidos) .
27.	Na hipótese aludida no item 25 supra, restaria às empresas prejudicadas ingressarem com ações civis, no Poder Judiciário, cobrando indenização por perdas e danos de quem lhes aprouvesse, não sendo devida nenhuma providência por parte desta Corte de Contas, a não ser a expedição de ciência da irregularidade ao órgão licitante.
28.	Esse entendimento é pacífico no TCU, cabendo mencionar o seguinte precedente extraído do repositório da jurisprudência selecionada do Tribunal:
"Não cabe ao TCU tutelar direito subjetivo de representante. Em busca da satisfação de pretensão a direito aparentemente violado, o representante deve recorrer à via administrativa, junto ao contratante, ou diretamente à via judicial." 	(Acórdão 712/2012-TCU-Plenário. Relator: Ministro Augusto Nardes) 
29.	Sendo assim, deve-se rejeitar a alegação trazida na letra "b" do item 7 retro.
30.	No que se refere à alegada contradição na decisão recorrida, pelo fato de ter considerado procedente (parcialmente) o mérito da representação e não ter determinado a "imediata suspensão e cancelamento da licitação irregular da unidade e a expedição de determinação para que efetuasse novo certame para a aquisição dos produtos", trago as seguintes considerações.
31.	A procedência ou não de uma representação envolve um juízo do Tribunal quanto à ocorrência ou não dos fatos reportados na peça inicial. Todavia, o encaminhamento a ser adotado depende da avaliação, segundo o princípio da persuasão racional, da gravidade e extensão da irregularidade e, ainda, da presença de interesse público quanto à expedição de qualquer medida corretiva em concreto, visando à invalidação ou repetição dos atos tidos como irregulares.
32.	Nessa perspectiva, o Tribunal pode concluir que não é o caso de determinar a invalidação de atos desconformes à norma jurídica, sob o argumento de que não houve infração concreta ao princípio da competitividade, como é o caso dos autos, limitando-se a dar ciência do fato ao órgão fiscalizado, a fim de não repetir a prática inquinada.
33.	A propósito, eventual decisão nesse sentido está de acordo com o art. 20, parágrafo único, da LINDB, segundo o qual "a motivação demonstrará a necessidade e a adequação da medida imposta ou da invalidação de ato, contrato, ajuste, processo ou norma administrativa, inclusive em face das possíveis alternativas". 
34.	Como se vê, o dispositivo prega uma abordagem consequencialista, nas decisões a respeito da invalidação de atos e contratos, impondo a avaliação de medidas alternativas àquela, sempre pautado na ótica do interesse público.
35.	No presente caso, além de não impor nenhuma medida corretiva sobre a licitação, por conta da ausência de prejuízo real à competitividade, conforme visto, o Tribunal também dispensou a expedição de ciência ao Sesc/SP, sob o fundamento de que ocorrência similar verificada havia sido objeto dessa medida por meio do recém editado Acórdão 1004/2023-TCU-Segunda Câmara, anuindo ao encaminhamento trazido pela unidade técnica.
36.	Além disso, o Tribunal dispensou a expedição de nova ciência, porque o Sesc/SP já estava adotando medidas para a correção da falha, mediante a elaboração de um novo regulamento para o processo de ratificação de marca. Essa medida foi fundamentada no art. 16, parágrafo único, inciso I, da Resolução-TCU 315/2020, lavrada no seguinte sentido:
"Art. 16. As determinações, ciências e recomendações, ainda que atendam, em tese, às exigências previstas na Seção II, serão expedidas apenas quando imprescindíveis às finalidades do controle e para as deficiências identificadas que, se não tratadas, comprometam a gestão.
Parágrafo único. Entre outras hipóteses decorrentes da diretriz fixada no caput, o Tribunal poderá dispensar a formulação de deliberações se:
I - a unidade jurisdicionada, por meio de declaração emitida por gestor máximo ou outro instrumento cabível, houver se comprometido, formalmente, a adotar as medidas preventivas ou corretivas que seriam objeto da ciência ou da determinação, ou estiverem em estudo outros aprimoramentos capazes de proporcionar os resultados práticos pretendidos com a recomendação."
37.	Logo, não houve propriamente nenhuma contradição no Acórdão 466/2023-TCU-Plenário, que resolveu considerar parcialmente procedente à representação e dispensar a expedição de recomendação ao Sesc/SP, com esteio nas circunstâncias fáticas e no dispositivo mencionado no item anterior.
38.	Pelas mesmas razões já invocadas, não prosperam as demais alegações trazidas pelo recorrente, pois o mérito do processo foi apreciado segundo os elementos contidos nos autos e as normas de regência, não sendo impositiva a expedição de medida corretiva sobre a licitação inquinada, como já mencionado.
39.	Em verdade, os argumentos trazidos pela empresa Target Soluções em Higiene Limpeza e Descartáveis Eireli mais revelam uma insatisfação quanto à decisão proferida pelo TCU, sob a perspectiva de seus interesses próprios, o que, além de incabível na via estreita dos embargos de declaração, implica que a defesa de direitos não são passíveis de tutela perante esta Corte de Contas.
40.	Diante de todo o exposto, VOTO por que seja adotada a deliberação que ora submeto a este Colegiado.
TCU, Sala das Sessões, em 3 de maio de 2023.
BENJAMIN ZYMLER 
Relator